【裁判字號】    99,交聲,1309
【裁判日期】    991231
【裁判案由】    聲明異議
【裁判全文】
臺灣臺南地方法院交通事件裁定        99年度交聲字第1309號
移送機關    交通部公路總局嘉義區監理所新營監理站
受處分人    簡振國
上列異議人即受處分人因違反道路交通管理處罰條例案件，對於
交通部公路總局嘉義區監理所新營監理站民國99年11月8日所為
之裁決處分（處分案號：新監裁違字第裁73-U00000000號）聲明
異議，本院裁定如下：
    主    文
異議駁回。
    理    由
一、原處分意旨略以：異議人即受處分人簡振國（下稱異議人）
    駕駛其所有之車牌號碼SC-6835號自用一般小客車，於民國
    99年9月10日17時43分許，行經臺南縣東山路平交道時，因
    在警鈴已響閃光號誌已顯示、遮斷器開始徐徐放下時，闖平
    交道，經內政部警政署鐵路警察局第三警務段新營派出所（
    下稱舉發機關）警員製單逕行舉發，嗣經移送機關即交通部
    公路總局嘉義區監理所新營監理站（下稱原處分機關）以其
    違規事證明確，依道路交通管理處罰條例第54條第1款、第
    24條第1項第4款（原處分漏載第24條第1項第4款）、第63條
    第1項第3款（原處分漏載第3款）及違反道路交通管理事件
    統一裁罰基準表之規定，裁處異議人罰鍰新臺幣（下同）10
    ,000元，施以道安講習，並記違規點數3點等語。
二、聲明異議意旨略以：異議人於17:43:22秒時行駛至交叉網狀
    黃線，該路段禁止車輛停駛，於是便往前再行駛，於17:43:
    23秒這短短1秒內柵欄剛啟動，便於17:43:26秒時通過，異
    議人行駛至平交道之時間（17:43:15秒至17:43:26秒），短
    短11秒內平交道車輛都於警示鈴聲響、交通燈號亮、柵欄欲
    放下之際通過，於異議人之車即將通過時柵欄已經車頂上，
    難道異議人需立即停駛，試問執勤員警依法執勤的公平性標
    準為何？為此聲明異議等語。
三、按汽車駕駛人，駕車在鐵路平交道有不遵守看守人員之指示
    ，或遮斷器開始放下，或警鈴已響、閃光號誌已顯示，仍強
    行闖越者，處6,000元以上12,000元以下罰鍰，並應接受道
    路交通安全講習，記違規點時3點，道路交通管理處罰條例
    第54條第1款、第24條第1項第4款、第63條第1項第3款分別
    定有明文。又按汽車行駛中，駕駛人看到鐵路平交道標誌或
    標線後，應即將速度減低至時速15公里以下，接近平交道時
    ，鐵路平交道設有遮斷器者，如遮斷器已開始放下時，應即
    暫停，俟遮斷器開放後，始得通過；鐵路平交道設有警鈴及
    閃光號誌者，警鈴已響，閃光號誌已顯示，駕駛人應暫停俟
    火車通過後，看、聽鐵路兩方確無火車駛來，始得通過道路
    交通安全規則第104條第1項第1款、第2款亦有明文。
四、經查：
  (一)異議人因在前開時地有駕車行經臺南縣東山路平交道時，在
    警鈴已響閃光號誌已顯示、遮斷器開始放下時，仍闖平交道
    之行為，經舉發機關員警逕行製單舉發，並經原處分機關裁
    處如前所述之裁罰等情，有內政部警政署鐵路警察局99年9
    月26日鐵警行字第U00000000號舉發違反道路交通管理事件
    通知單、原處分機關99年11月8日新監裁違字第裁73-U00000
    000號裁決書各1份及舉發採證照片10幀在卷可稽。
  (二)異議人雖否認有闖平交道之行為，惟查：經本院勘驗違規當
    時之採證錄影光碟之結果，經開啟檔名「990910日東山路平
    交道『員警錄影違規畫面』.wmv」之錄影內容，見：東山路
    上有多輛汽、機車行駛中，畫面00:00:22秒時，東山路平交
    道警鈴響起、閃光號誌開始顯示；畫面00:00:28秒時，平交
    道上之汽、機車均已駛離平交道；畫面00:00:29秒時，遮斷
    器開始放下，一輛綠色自小客車往平交道方向行駛，通過平
    交道；畫面00:00:33秒時，上開自小客車完全通過平交道，
    並停止於等待下一交岔路口交通號誌（顯示為紅燈）之汽車
    後方；畫面00:00:42秒時，全部遮斷器完全放下，上開自小
    客車並向前移動一小段距離後再停住。再開啟檔名「B00000
    000.000000-00000000.174359.re4」之錄影內容，見：有9
    個錄影畫面，多輛汽車行駛中，畫面17:43: 15秒時，警鈴
    響起；其中「縱貫線東山路全景」之錄影畫面，畫面17:43:
    21秒時，一輛黑色自小客車行駛通過停止線，往平交道方向
    行駛；畫面17:43:28秒時，上開自小客車完全通過平交道，
    停止於網狀線上，畫面17:43:35秒時，全部遮斷器完全放下
    ，上開自小客車往前移動一小距離後停住；其中「縱貫線東
    山路西一」之錄影畫面，畫面17:43:19秒時，一輛車牌號碼
    為「SC-6835」號之黑色自小客車駛入畫面；畫面17:43:21
    秒時，上開自小客車往前行駛通過停止線，進入網狀線；畫
    面17:43:24秒時，上開自小客車行駛壓過網狀線，並駛離畫
    面；其中「縱貫線東山路東二」之錄影畫面，畫面17:43:26
    秒時，一輛車牌號碼「SC-6835號」之黑色自小客車駛入畫
    面，向鐵軌方向行駛；畫面17:43:29秒時，上開自小客車完
    全駛越鐵軌，進入網狀線後駛離畫面，此有本院99年12月9
    日勘驗筆錄、舉發機關檢送之採證光碟等件在卷可稽。是異
    議人有警鈴已響、閃光號誌已顯示仍闖越平交道之違規行為
    ，堪可認定。
  (三)至異議人稱其行駛至平交道的期間，平交道車輛都於警示鈴
    聲響、交通燈號亮、柵欄欲放下之際通過，於異議人之車即
    將通過時柵欄已經車頂上，難道異議人需立即停駛云云；惟
    查，汽車駕駛人駕駛汽車接近平交道時，如警鈴已響、閃光
    號誌已顯示、遮斷器已開始放下，即應暫停待火車通過後，
    始得通過，此觀上開道路交通安全規則規定甚明，然異議人
    於警鈴已響、閃光號誌已顯示、遮斷器開始放下時，未暫停
    而仍往前行駛並通過平交道，即已為上開道路交通管理處罰
    條例規定所欲處罰之闖越平交道行為，至異議人於闖越平交
    道時「遮斷器已於異議人之車頂上，異議人快速駛越平交道
    之行為」，乃係異議人未於警鈴已響、閃光號誌已顯示之時
    即暫停之前行為所致生之危險結果，由此危險結果更可知如
    異議人在警鈴已響、閃光號誌已顯示時即暫停，將不致發生
    上開「遮斷器在異議人之車頂上」之危險結果，是異議人此
    部分之主張，洵屬無據，而難採之。
  (四)另異議人質疑執勤員警執勤時之公平性標準；惟查，憲法第
    7條所明示之平等原則，並不包括「不法之平等」，亦即不
    得主張「社會上有那麼多違規者，為何不抓其他人，而只抓
    我」等類似詞語，亦即異議人所指其於通過平交道期間，其
    它車輛都於警示鈴聲響、交通燈號亮、柵欄欲放下之際通過
    一節縱認屬實，仍不能解免其違規之責任。是異議人以上開
    情詞置辯，尚無足採。
  (五)綜上所述，異議人既於上開時、地有闖平交道之違規行為，
    則原處分機關依道路交通管理處罰條例第54條第1款、第24
    條第1項第4款（原處分漏載第24條第1項第4款）、第63 條
    第1項第3款（原處分漏載第3款）及違反道路交通管理事件
    統一裁罰基準表之規定，裁處異議人罰鍰10,000元，施以道
    安講習，並記違規點數3點之處分，於法核無不當。本件異
    議為無理由，應予駁回。
五、據上論斷，應依道路交通管理處罰條例第87條第2項、道路
    交通事件處理辦法第18條，裁定如主文。
中    華    民    國    99    年    12    月    31    日
                      交通法庭  法  官  林福來
以上正本證明與原本無異。
如不服本裁定，應於收受送達後5日內向本院提出抗告狀。（應
附繕本）
                                書記官  李淑惠
中    華    民    國   100    年    1     月    4     日

司法院資訊處製作；財團法人民間司法改革基金會備份。
